臺灣高等法院刑事裁定　　　　　　　　　　　　　　　九十三年度抗字第六四七號
　　抗　告　人
　　即 自 訴人　乙○○○工業股份有限公司
　　代　表　人　丙○○
　　被　　　告　甲○○
右列抗告人因被告詐欺案件，不服臺灣士林地方法院九十一年度自字第一七○號，中
華民國九十三年八月三十日第一審裁定，提起抗告，本院裁定如左：
    主  文
抗告駁回。
    理  由
一、自訴意旨略以：被告甲○○、王基財（另經原審判決自訴不受理在案）均以經營
    放款為業，二人基於共同犯意，於民國（下同）九十年三月間由王基財出面，表
    示被告甲○○可出資以貸款予自訴人乙○○○工業股份有限公司（下稱偉成公司
    ），以疏解自訴人之財務困境。嗣彼二人於九十年五月二日向自訴人偽稱可以出
    借新台幣（下同）一千六百萬元予自訴人，惟稱自訴人應出具借據及保證本票、
    預定作為清償用之支票各一千六百萬元予被告二人，同時為保障其債權安全，自
    訴人應將擔保品即自訴人公司所有坐落高雄縣橋頭鄉○○段七九、八０、八０之
    一、八七、八七之一、八七之二、八七之三、八八、八八之一、八八之二、五八
    七、五九三、五九四、五九五、五九五之一、五九六、五九六之一、五九七、五
    九九、六００、六００之一等號土地及其上建物，即門牌號碼為筆秀路一二六號
    （建號含筆秀段八三、八五、八六、八七、八八、八九等號），設定抵押擔保予
    被告甲○○，自訴人均依被告等條件於九十年五月完成抵押權設定，提出借據、
    自訴人公司為發票人之本票及另向華油企業有限公司（下稱華油公司，負責人同
    為丙○○）調借還款用之銀行支票三張一併交予王基財，被告二人至此已達成詐
    騙之目的，乃即毀約不肯匯款或交付一千六百萬元予自訴人，反而將自訴人上開
    不具對價之本票及支票分別提示，嗣又逕行聲請法院裁定拍賣上開抵押物，自訴
    人雖予警告，然已造成自訴人之重大損失，至此，自訴人始知被告二人之目的在
    於詐欺取財，因認被告二人涉有刑第三百三十九條之詐欺罪嫌云云。
二、原審法院經調查後以：
（一）同案被告王基財供稱：丙○○自八十九年十月間起，先後向渠等借款五千四百
      餘萬元，因為丙○○是華油公司、大輝國際貿易股份有限公司（下稱大輝公司
      ）及自訴人公司之負責人，這幾家公司都是在同一地址，丙○○出面借款時也
      沒有說是以哪一家公司名義借款，所以渠等認為錢就是借給丙○○及他的公司
      ，自丙○○向渠等借款後，伊即分別以現金交付三千三百九十萬元及以匯款方
      式交付二千零九十五萬元（匯款之詳細資料，詳如附表（乙）所示），於交付
      現金時，丙○○除簽發如附表（甲）所示現金收據共十八紙外（現金收據之借
      款總金額共三千三百九十萬元，以自訴人公司為借款人，其上並蓋有自訴人公
      司及代表人丙○○之大、小章，詳細資料詳如附表（甲）所示），並簽發如附
      表（丙）所示以丙○○為發票人之本票作為擔保（總金額共三千四百五十五萬
      元，詳細資料詳如附表（乙）所示），並用如附表（丁）所示以華油公司為發
      票人，自訴人偉成公司背書之支票作為借款憑證（詳細資料詳如附表（丁）所
      示），期間丙○○雖已償還一千餘萬元，然仍未能完全清償，有關於甲○○等
      人之集資借款部分，因未償還金額（即如附表（甲）所示現金收據之部分金額
      ，約一千四百三十五萬元）加上利息，總計為一千六百萬元，到期自訴人仍無
      法償還，渠等內部投資人怕債權無保障，乃要求自訴人就此一千六百萬元之債
      權設定抵押權予合夥投資代表即被告甲○○，並由自訴人公司簽發系爭借據、
      支票、本票作為原有債權之擔保，故本件並非自訴人公司於九十年五月二日另
      外借款一千六百萬元，自訴人所述不實；又自訴人公司不只一套公司章，縱如
      附表（甲）、（丙）、（丁）所示之現金收據、支票、本票上有關於偉成公司
      之印文，與自訴人在經濟部登記之公司章印文不符，然上開印文與自訴人向台
      灣台北地方法院民事執行處聲請案件所提證物「抵押租賃協議書」中之偉成公
      司印文，均屬同一枚章所蓋用，而上開「抵押租賃協議書」中之丙○○及大輝
      公司印文經鑑定為真正，則由此可推該「抵押租賃協議書」、現金收據、支票
      、本票上之偉成公司印文亦為真正，否則不可能與大輝公司及丙○○之印文併
      列，可見該枚偉成公司之印章，確為自訴人公司所使用，並非偽造，故自訴人
      稱上開證物均為偽造云云，顯屬不實等語。
（二）自訴人公司之代表人丙○○則稱：自訴人公司在本案之前從未向被告二人借過
      錢，伊係於八十九年十二月二十一日首次向被告王基財借款，在這之前既不認
      識被告王基財，豈可能向其借款並出具現金收據，而伊雖同為華油公、大輝公
      司、自訴人公司之負責人，但三家公司的股東不同，主體亦不同，伊雖曾以華
      油公司名義向王基財借款，王基財匯借二千多萬元給華油公司，華油公司也已
      匯還清償完畢，然此均與自訴人公司無關，被告所提出如附表（甲）所示之現
      金收據、如附表（丙）所示之本票均為偽造，如附表所示（丁）自訴人背書部
      分，亦為偽造，其上之偉成公司及代表人丙○○之公司大、小章均非自訴人公
      司之印鑑章，均被告所偽造，且現金收據上竟無丙○○之簽名亦與常理有違，
      且如附表（丁）所示之支票則是伊請被告去融資調現，均與本案無關等語；對
      於如附表（乙）所示之匯款明細，丙○○先則稱：均是偽造的（見原審卷一第
      一六○頁），後又改稱：有收到匯款（見原審卷一第一八四頁），現已償還（
      見本院卷一第二一二頁，自訴補充理由（二）狀第四頁）。
（三）查，同案被告王基財所辯上情，有其提出如附表（甲）所示之現金收據十八紙
      影本（影本經核與原本相符，原本已發還）、如附表（乙）所示之匯款申請書
      九紙影本（總金額為二千零九十五萬元）、被告王基財華南商業銀行股份有限
      公司（下稱華南銀行）信維分行000000000000號帳戶存摺明細、
      被告王基財台北市第一信用合作社0000000000000000號帳號
      存摺明細、如附表（丙）所示之本票影本十一紙（影本經核與原本相符，原本
      已發還）、如附表（丁）所示之支票影本十八紙（影本經核與原本相符，原本
      已發還）等為證（見原審卷一第六十二頁至七十九頁、八十頁至八十八頁、一
      ○九頁至一一四頁、一一五頁至一一九頁、一二○至一三七頁）。經將如附表
      （甲）所示之現金收據、（丙）所示之本票、（丁）所示之支票等原本，及被
      告提出大輝公司為立約人、自訴人公司為連帶保證人、於八十九年十月三日所
      簽訂之「抵押租賃協議書」（被告稱此協議書係丙○○所交付，作為借款之憑
      證，見原審卷二第一四二頁），與供比對之真實資料（稱乙類資料），包括編
      號ａ：自訴人庭呈之自訴人公司大、小章各一枚（丙○○稱此套大、小章係自
      訴人公司在經濟部登記之公司大、小章，至於丙○○另提一套自訴人公司用於
      支票印鑑之公司大、小章，因為印文外觀與本案待鑑定資料明顯不符，故不併
      予送鑑定，見原審卷二第六十一頁）、編號ｂ：原審向台北市商業管理處調取
      之「乙○○○工業股份有限公司案卷」內蓋有自訴人公司大、小章之部分（見
      原審卷二第六十二頁至六十七頁）、編號ｃ：原審向台灣台北地方法院民事執
      行處調取八十八度執字第一四三一七號卷宗中有關於自訴人提出之聲請狀及所
      提證物中蓋有自訴人公司大、小章部分（見原審卷二第六八頁至七九頁），併
      之本票、（丁）所示之支票、「抵押租賃協議書」上有關於「丙○○」之印文
      ，與供比對乙類資料中之「丙○○」印章及印文均相同；但「乙○○○工業股
      份有限公司」之印文則不相同，此有該局九十二年十二月三十一日調科貳字第
      ０９２００４６８７３０號鑑定通知書一紙及鑑定分析表一份附卷可稽（見原
      審卷二第八十九頁至一○○頁）；經原審再將上開「抵押租賃協議書」與自訴
      人庭呈「大輝國際貿易股份有限公司」大章併送法務部調查局鑑定結果，認該
      「抵押租賃協議書」上之「大輝國際貿易股份有限公司」印文與送鑑定之「大
      輝國際貿易股份有限公司」印章相同，此有該局九十三年三月二十四日調科貳
      字第０９３００１１８０９０號鑑定書一紙及鑑定分析表一份在卷可參（見原
      審卷二第一五四頁至一五六頁），雖丙○○於原審調查中否認該「抵押租賃協
      議書」之真正，惟其於前開台灣台北地方法院檢察署偵查案件中已坦承該協議
      書上之大輝公司章為其所蓋用（見該署九十一年度偵字第二０七一二號、九十
      二年度偵字第七八九０、七九八五號不起訴處分書第六頁第二點），是其否認
      自不足採。而該「抵押租賃協議書」上「丙○○」之印文既然與送鑑定之「丙○○」印章相符，其上之「大輝國際貿易股份有限公司」印文亦與送鑑定之「
      大輝國際貿易股份有限公司」印章相符，則可見「抵押租賃協議書」上之「乙○○○工業股份有限公司」之印文亦應為真正，且為丙○○平日所使用之印章
      ，否則該枚印文不會與經鑑定為真正之「大輝國際貿易股份有限公司」、「丙○○」等印文併存於「抵押租賃協議書」上。末經再重疊比對「抵押租賃協議
      書」上之「乙○○○工業股份有限公司」印文與如附表（甲）所示之現金收據
      、（丙）所示之本票、（丁）所示之支票上之「乙○○○工業股份有限公司」
      印文後，認該等印文不論是大小或字體、格式均相符，應均屬同一枚印章所加
      蓋，則由此可推知如附表（甲）所示之現金收據、（丙）所示之本票、（丁）
      所示之支票上「乙○○○工業股份有限公司」印文亦應為真正，即上開資料中
      有關於「乙○○○工業股份有限公司」之印文雖第一次鑑定結果與比對乙類資
      料不符，然經間接比對結果，仍可推知該印文為真，且為丙○○平日所使用之
      印章無訛。是如附表（甲）所示之現金收據、（丙）所示之本票、（丁）所示
      之支票上之「乙○○○工業股份有限公司」印文及代表人「丙○○」之印文，
      既均為真正，並非偽造，則自訴人稱：均為偽造云云，顯為不實之指訴。
（四）再被告提出同案被告王基財華南銀行信維分行000000000000號帳
      戶存摺明細、台北市第一信用合作社0000000000000000號帳
      號存摺明細中，有關各次提款之日期、金額，核與如附表（甲）所示現金收據
      所載之借款日期、借款金額大致相符，應認被告確有於上開時間提領各該筆款
      項；另丙○○雖稱：「現金收據」上只有蓋章，沒有伊的簽名，與常理有違云
      云，然若參以自訴人提出本件一千六百萬元「收據」借款人部分（見原審卷一
      第十八頁），亦僅蓋有自訴人公司之大、小章，並未另外再簽名等情觀之，應
      可認丙○○借款時除蓋用印章外，並無另外再簽名之習慣，是自訴人徒以如附
      表（甲）所示之「現金收據」上無丙○○本人之簽名是違反常理云云，顯係自
      相矛盾，不足為憑。又丙○○另稱：「我公司曾遭三次小偷，都有報案，．．
      ．，這三次大小章都沒有丟掉，可是保管章的人一星期有三天都不在辦公室，
      他是星期五下班後，星期一中午再來上班。而且我的辦公室跟王基財的辦公室
      是在隔壁，中間只隔了一道木門，可能他們的人到這邊來拿走印章。而且王基
      財是把我們的辦公室搬到另外一個地方，我們的人阻止他都沒有辦法，我們二
      次都有報警，我懷疑在搬動的過程中，他可能會拿走他要的東西。」（見原審
      卷二第一一六頁），然其自承公司大小章並未失竊，則其所指「可能」被盜用
      乙節，亦屬憑空臆測，毫無實據，是並無證據證明如附表（甲）所示之現金收
      據、（丙）所示之本票、（丁）所示之支票為被告所盜蓋偽造，而被告提出之
      資金來源證明（即上開存摺提領明細），又核與「現金收據」上之借款金額、
      借款日期大致相符，若非自訴人確曾向被告及同案被告王基財取得上開借款，
      丙○○豈會簽發上開「現金收據」及本票、支票等借款憑證之理？加上丙○○
      同為負責人之華油公司，亦與被告及同案被告王基財間有鉅額金錢往來，已如
      前述，可見丙○○及所負責之各家公司與被告等人間之借款關係，不僅金額龐
      大且往來複雜，以被告所提出如附表（甲）所示之現金收據及（乙）所示之匯
      款部分，借款金額即高達五千餘萬元，而丙○○之還款金額縱有其自稱之二千
      餘萬元，然此亦與借款本金五千餘萬元差距甚遠，顯見丙○○確實仍有上千萬
      元之大筆借款尚未清償予被告等，是同案被告王基財供稱：因丙○○尚有大筆
      借款未還，甲○○這部分之集資者，希望丙○○能提供擔保，才以甲○○這部
      分尚未清償之本金加上利息以一千六百萬元計，由自訴人設定本件之抵押權及
      簽發本票、支票作為原債權之擔保，並非丙○○另外有新的借款乙節，應與事
      實相符，足堪採信，自訴人所指並非實在，不足為憑。至於自訴人聲請傳喚證
      人蔡武雄、許錦雲，以證明丙○○於八十九年十二月二十日始經由渠二人之介
      紹而認識被告王基財，因此之前不可能向被告借錢云云，惟本案事證已明，並
      無傳訊必要，附此敘明。
（五）綜上可見，本件並非自訴人所指借錢不給之詐欺情狀，而係雙方為未清償之債
      權另外設定抵押權及簽發借據及本票、支票作為擔保之用。此外，復查無其他
      積極之證據足以證明被告甲○○涉有詐欺取財之罪嫌，其犯罪嫌疑不足，爰駁
      回自訴。
三、自訴人抗告意旨略以：(一)原審就本件所認事實並未詳查，且未傳喚證人蔡武雄及
    許錦雲證明丙○○與王基財係於八十九年十二月二十日始經證人等介紹而結識，
    豈有可能於結識之前即發生借款。(二)原審以被告王基財與告訴人丙○○同為法定
    代理人之華油公司有多次票據及匯款紀錄，即逕行認定此屬財務糾葛，得出無詐
    欺犯行之結果，顯有邏輯上之重大謬誤，原審就此亦未敘明。被告王基財對於偉
    成公司提供高雄縣橋頭鄉○○段之土地及建物設定抵押及交付公司借據、本票、
    支票予甲○○後，被告究竟有無借款予丙○○？其向華油公司訛稱可代借款一千
    萬（實借八百五十萬元），於丙○○交付華油公司相關支票後，被告竟匯入「八
    百五十元」，此部分均足以證明被告訛騙告訴人交付設定文件以及票據後，並未
    支付款項，未料原審就此部分毫未調查被告是否確實匯入該二筆款項，亦不調查
    被告為何僅匯款八百五十元（與承諾借款之金額相差一萬倍），即逕認定此部分
    未有詐欺之行為，原審就此部分之認定，顯無理由。(三)本件重點應在於被告王基
    財果於八十九年十二月二十日始與自訴人之代表人丙○○結識，如何有可能溯及
    既往有原審認定之借款存在，對照王基財等借款一千萬元均預先扣除一百五十萬
    元高利之事實可知，被告等人確實係從事類似地下錢莊之借貸，而此等借貸行為
    均會要求債務人先開立借據、票據及設定抵押，因此新聞報導地下錢莊以一筆借
    款向借款人以票據、借款、設定抵押等各種方式對一筆借款為多次請求之情形時
    有所聞，故本件最重要應釐清之事實並無法從各項文件中獲知，而應由自訴人與
    被告間來往過程、時間等詳細查明有無可能發生如被告所稱之情節，惟原審逕予
    主觀認定本件無傳喚相關證人之必要而裁定駁回，其裁定顯無理由，為此狀請鈞
    院撤銷原裁定而發回台灣士林地方法院云云。
四、經查：
（一）按法院或受命法官，得於第一次審判期日前，訊問自訴人、被告及蒐集或調查
      證據，於發見案件係民事或利用自訴程序恫嚇被告者，得曉諭自訴人撤回自訴
      。前項訊問不公開之；非有必要，不得先行傳訊被告。第一項訊問及調查結果
      ，如認為案件有第二百五十二條至第二百五十四條之情形者，得以裁定駁回自
      訴，並準用第二百五十三條之二第一項第一款至第四款、第二項及第三項之規
      定。駁回自訴之裁定已確定者，非有第二百六十條各款情形之一，不得對於同
      一案件再行自訴，刑事訴訟法第三百二十六條定有明文；又犯罪事實應依證據
      認定之，無證據不得認定其犯罪事實。又不能證明被告犯罪者，應諭知無罪之
      判決，刑事訴訟法第一百五十四條第二項、第三百零一條第一項分別定有明文
      。另按事實之認定，應憑證據，如未能發現相當證據，或證據不足以證明，自
      不能以推測或擬制之方法，為裁判基礎；且被告否認犯罪事實所持之辯解，縱
      屬不能成立，仍非有積極證據足以證明其犯罪行為，不能遽為有罪之認定，最
      高法院分別著有四十年度臺上字第八六號判例、三十年度上字第一八三一號判
      例可資參照。
（二）次按，自訴人認被告甲○○涉有詐欺取財罪嫌，無非係以其簽發上開支票、本
      票並提供其所有之不動產為被告設定抵押權後，被告卻分文未給等為據。惟原
      審訊據被告甲○○，堅決否認涉有詐欺取財罪嫌，辯稱：伊是經由被告王基財
      介紹才認識自訴人之法定代理人丙○○，其間金錢之出借都委由被告王基財處
      理，伊並未詐騙自訴人等語。經查：被告甲○○一再陳稱並無參與借款過程，
      出借資金之事宜均委由王基財為之（見原審卷一第一五九頁、卷二第一一七頁
      ），而同案被告王基財與丙○○及其所負責公司間前已有高額借款往來之事實
      ，業經被告王基財提出上開銀行帳戶存摺明細（見原審卷一第一○九頁至一一
      四頁）為憑，復核以法務部調查局九十二年十二月三十一日調科貳字第０９２
      ００４６８７３０號鑑定書（見原審卷二第八十九頁至一○○頁），以放大、
      特徵、重疊比對方式，鑑認上開如附表（甲）所示自訴人公司立據之現金收據
      、（丙）所示自訴人公司簽發之本票、（丁）所示之自訴人公司為背書人之支
      票、自訴人公司為連帶保證人，且於八十九年十月三日所簽訂之「抵押租賃協
      議書」與供比對之真實資料中「丙○○」印章及印文均屬相同、該局九十三年
      三月二十四日調科貳字第０９３００１１８０９０號鑑定書（見原審卷二第一
      五四頁至一五六頁），再以照相放大、特徵、重疊比對等方式，鑑驗上開「抵
      押租賃協議書」上之「大輝國際貿易股份有限公司」印文與自訴人庭呈之「大
      輝國際貿易股份有限公司」大章相同、丙○○另於前開台灣台北地方法院檢察
      署偵查案件中坦承該租賃協議書上之大輝公司章為其所蓋用之事實（見該署九
      十一年度偵字第二０七一二號、九十二年度偵字第七八九０、七九八五號不起
      訴處分書第六頁第二點），末原審法院再經以重疊比對「抵押租賃協議書」上
      自訴人公司印文與附表（甲）所示之現金收據、（丙）所示之本票及（丁）所
      示之支票上之自訴人公司印文後，認應均屬同一枚印章所加蓋等相關證據，以
      供審酌，間接比對後可認附表（甲）所示之現金收據、（丙）所示之本票、（
      丁）所示之支票上之「乙○○○工業股份有限公司」印文及代表人「丙○○」
      之印文，均為真正無誤。足徵被告王基財確於八十九年十月間起即多次與自訴
      人公司有借款債務之往來，且自訴人公司應係於確實取得借款後，始陸續簽發
      上開「現金收據」及本票、支票等借款憑證交予被告。另自訴人公司陳稱借款
      時交付被告預供將來清償一千六百萬元借款之支票三紙（支票號碼各為
      A0000000 、A0000000、A0000000，見原審卷一第十九頁），實即為附表（丁
      ）編號八至十所示之三紙支票（見原審卷一第一二七頁至一二九頁），發票人
      均為華油企業股份有限公司，而丙○○亦自承同為負責人之華油公司，與被告
      及同案被告王基財間有鉅額金錢往來（見原審卷二第二十八頁），且附表（丁
      ）各編號之支票，幾乎均有自訴人公司或丙○○個人背書之情形，益見丙○○
      及所負責之各家公司確有與被告等人互有高額借款之往來，故在丙○○仍有千
      萬元之大筆借款尚未清償之情形下，被告甲○○等集資者要求提供擔保，由自
      訴人設定本件之抵押權及簽發本票、支票作為原債權之擔保，並非另有新借款
      之供述，應堪採信。自訴人所指其於借款並提供擔保後，卻未取得分毫乙節既
      非實在，亦無其他證據足證被告確涉有詐欺罪嫌，再者，被告甲○○僅為提供
      資金之人，未有實際參與借款過程之情形以觀，自訴人率而指述被告甲○○涉
      有詐欺取財罪嫌，顯無可取。是自訴人抗告意旨復以被告並未交付借款，及被
      告借款予華油公司，亦未確實匯款予華油公司，執為被告詐欺自訴人乙○○○
      公司之理由，指摘原審法院有調查證據未盡之違誤，顯屬無據。
（三）又自訴人抗告指摘原審未傳喚證人蔡武雄、許錦雲。然依自訴狀所載，蔡武雄
      、許錦雲夫婦係介紹被告王基財與丙○○認識之人，因知悉丙○○有資金周轉
      需求，於八十九年十二月乃居中介紹二人洽談借款，該次乃二人首次見面等情
      。然如附表（甲）之現金收據所示，被告等與丙○○自八十九年十月間即有資
      金借貸之往來，且蔡武雄、許錦雲二人至多僅能證明曾居中介紹被告王基財與
      丙○○洽談借款乙事，就其被告王基財與丙○○二人是否過往並無其他資金往
      來之事實，或就被告等是否假藉借款名義對自訴人施行詐術各節，尚無法提供
      佐證。原審未依自訴意旨傳喚證人，並無不當。至抗告意旨所指，被告王基財
      等人預先扣除高額借款利息後，而有持借款人票據、借據、抵押設定請求多次
      給付之指述，亦無其他積極證據足資證明，自訴人率而執為抗告理由，亦無可
      採。
（四）綜上所述，本件依自訴意旨觀之，確有被告犯罪嫌疑不足情形，原審經訊問自
      訴人結果，認被告之犯罪嫌疑明顯不足，而有刑事訴訟法第二百五十二條第十
      款所規定「犯罪嫌疑不足者」之情形，依法裁定駁回自訴人之自訴。本院經核
      並無不當。抗告人抗告意旨指摘原審裁定不當，為無理由，應予駁回。
據上論斷，應依刑事訴訟法第四百十二條，裁定如主文。
中　　　華　　　民　　　國　　九十三　　年　　十一　　月　　  十九      日
                              臺灣高等法院刑事第四庭
                                  審判長法  官  蔡  永  昌
                                        法  官  蔡  國  在
                                        法  官  李  英  豪
右正本證明與原本無異。
不得再抗告。
                                        書記官  鄭  信  昱
中　　　華　　　民　　　國　　九十三　　年　　十一　　月　  二十二　　　日
附表：
（甲）現金收據：
總金額：三千三百九十萬元
┌───┬────────┬──────┬──────┬───────┬───────────┐
│ 編號 │   日  期       │金  額（元）│ 借款立據人 │  證 物 編 號 │    備        註      │
├───┼────────┼──────┼──────┼───────┼───────────┤
│  一  │８９＼１０＼０５│　　　一百萬│乙○○○工業│  被證一之一  │                      │
│      │                │            │股份有限公司│              │                      │
│      │                │            │代表人      │              │                      │
│      │                │            │丙○○      │              │經送法務部調查局鑑定結│
├───┼────────┼──────┼──────┼───────┤果：                  │
│  二  │８９＼１０＼１２│　三百八十萬│　同　右    │  被證一之二  │上開編號一至十八號所示│
├───┼────────┼──────┼──────┼───────┤現金收據中之「丙○○」│
│  三  │８９＼１０＼１３│　二百三十萬│　同　右    │  被證一之三  │印文，經與乙類（偉成冷│
├───┼────────┼──────┼──────┼───────┤凍工業股份有限公司、謝│
│  四  │８９＼１０＼１６│　　　二百萬│　同　右    │  被證一之四  │文欽印章實物各一枚、台│
├───┼────────┼──────┼──────┼───────┤北市商業管理處「偉成冷│
│　五  │８９＼１０＼１８│　三百五十萬│　同　右    │  被證一之五  │凍工業股份有限公司」案│
├───┼────────┼──────┼──────┼───────┤卷二宗、臺灣台北地方法│
│  六  │８９＼１１＼０２│　一百二十萬│　同　右    │  被證一之六  │院八十八年度執字第一四│
├───┼────────┼──────┼──────┼───────┤三一七號卷正本乙宗）鑑│
│  七  │８９＼１２＼０５│　　　五十萬│　同　右    │  被證一之七  │定資料之「丙○○」印文│
├───┼────────┼──────┼──────┼───────┤比對相符，惟「乙○○○│
│  八  │８９＼１２＼１９│　　　七十萬│　同　右    │  被證一之八  │工業股份有限公司」印文│
├───┼────────┼──────┼──────┼───────┤與上開乙類鑑定資料「偉│
│　九  │８９＼１２＼２１│　一百八十萬│　同　右    │  被證一之九  │成冷凍工業股份有限公司│
├───┼────────┼──────┼──────┼───────┤」印文不相符。（法務部│
│  十  │９０＼０１＼０２│一百二十五萬│　同　右    │  被證一之十  │調查局九十二年十二月三│
├───┼────────┼──────┼──────┼───────┤十一日調科貳字第０九二│
│十一  │９０＼０１＼１２│　一百二十萬│　同　右    │  被證一之十一│00000000號鑑定│
├───┼────────┼──────┼──────┼───────┤通知書）。            │
│十二  │９０＼０１＼１６│　　　五十萬│　同　右    │  被證一之十二│                      │
├───┼────────┼──────┼──────┼───────┤                      │
│十三  │９１＼０１＼３１│　三百六十萬│　同　右    │  被證一之十三│                      │
├───┼────────┼──────┼──────┼───────┤                      │
│十四  │９０＼０３＼０７│一百一十五萬│　同　右    │  被證一之十四│                      │
├───┼────────┼──────┼──────┼───────┤                      │
│十五  │９０＼０３＼０９│　一百七十萬│　同　右    │  被證一之十五│                      │
├───┼────────┼──────┼──────┼───────┤                      │
│十六　│９０＼０３＼２６│　　　五百萬│　同　右    │  被證一之十六│                      │
├───┼────────┼──────┼──────┼───────┤                      │
│十七  │９０＼０５＼０８│　一百二十萬│　同　右    │  被證一之十七│                      │
├───┼────────┼──────┼──────┼───────┤                      │
│十八  │９０＼０５＼１１│　一百五十萬│　同　右    │  被證一之十八│                      │
└───┴────────┴──────┴──────┴───────┴───────────┘
（乙）匯款部分：
總金額：二千零九十五萬元
┌──┬────────┬──────┬────┬─────┬──────┬─────────┐
│編號│  匯 款 日 期   │金  額（元）│ 匯款人 │　收款人  │證 物 編 號 │   備        註   │
├──┼────────┼──────┼────┼─────┼──────┼─────────┤
│ 一 │９０＼０２＼１４│　三百八十萬│ 王基財 │華油企業股│被證二之一  │編號一～七係於台北│
│    │                │            │        │份有限公司│            │市第一信用合作社成│
├──┼────────┼──────┼────┼─────┼──────┤功分社匯款；編號八│
│ 二 │９０＼０２＼１９│　四百五十萬│ 王基財 │華油企業股│被證二之二  │、九係於華南商業銀│
│    │                │            │        │份有限公司│            │行匯款。          │
│    │                │            │        │          │            │                  │
├──┼────────┼──────┼────┼─────┼──────┤                  │
│ 三 │９０＼０２＼２３│　　　二百萬│ 王基財 │華油企業股│被證二之三  │                  │
│    │                │            │        │份有限公司│            │                  │
│    │                │            │        │          │            │                  │
├──┼────────┼──────┼────┼─────┼──────┤                  │
│ 四 │９０＼０３＼０８│　　　三百萬│ 王基財 │華油企業股│被證二之四  │                  │
│    │                │            │        │份有限公司│            │                  │
│    │                │            │        │          │            │                  │
├──┼────────┼──────┼────┼─────┼──────┤                  │
│ 五 │９０＼０３＼１２│　　　三百萬│ 王基財 │華油企業股│被證二之五  │                  │
│    │                │            │        │份有限公司│            │                  │
│    │                │            │        │          │            │                  │
├──┼────────┼──────┼────┼─────┼──────┤                  │
│ 六 │９０＼０４＼２４│一百四十五萬│ 王基財 │華油企業股│被證二之六  │                  │
│    │                │            │        │份有限公司│            │                  │
│    │                │            │        │          │            │                  │
├──┼────────┼──────┼────┼─────┼──────┤                  │
│ 七 │９０＼０５＼２４│　　　七十萬│ 王基財 │華油企業股│被證二之七  │                  │
│    │                │            │        │份有限公司│            │                  │
├──┼────────┼──────┼────┼─────┼──────┤                  │
│ 八 │９０＼０１＼１０│　一百五十萬│ 劉宗宜 │華油企業股│被證三之一  │                  │
│    │                │            │        │份有限公司│            │                  │
├──┼────────┼──────┼────┼─────┼──────┤                  │
│ 九 │９０＼０３＼０１│　　　一百萬│ 賴乾栖 │華油企業股│被證三之二  │                  │
│    │                │            │        │份有限公司│            │                  │
└──┴────────┴──────┴────┴─────┴──────┴─────────┘
（丙）本票部分：
總金額：三千四百五十五萬元
┌──┬───┬──────┬────────┬────────┬──────┬────────┐
│編號│發票人│金  額（元）│  發  票  日    │  到  期  日    │ 證 物 編 號│   備        註 │
├──┼───┼──────┼────────┼────────┼──────┼────────┤
│ 一 │丙○○│      一百萬│８９＼１０＼０５│８９＼１２＼０５│被證八之一  │經送法務部調查局│
├──┼───┼──────┼────────┼────────┼──────┤鑑定結果：      │
│ 二 │丙○○│  三百八十萬│８９＼１０＼１２│８９＼１２＼１２│被證八之二  │上開編號一至八、│
├──┼───┼──────┼────────┼────────┼──────┤十一號所示本票中│
│ 三 │丙○○│  一百三十萬│８９＼１０＼１３│８９＼１２＼１３│被證八之三  │之「丙○○」印文│
├──┼───┼──────┼────────┼────────┼──────┤經與乙類（偉成冷│
│ 四 │丙○○│      二百萬│８９＼１０＼１６│８９＼１２＼１６│被證八之四  │凍工業股份有限公│
├──┼───┼──────┼────────┼────────┼──────┤司、丙○○印章實│
│ 五 │丙○○│  三百五十萬│８９＼１０＼１８│８９＼１２＼１８│被證八之五  │物各一枚、台北市│
├──┼───┼──────┼────────┼────────┼──────┤商業管理處「偉成│
│ 六 │丙○○│  一百八十萬│８９＼１２＼２１│９１＼０２＼２１│被證八之六  │冷凍工業股份有限│
├──┼───┼──────┼────────┼────────┼──────┤公司」案卷二宗、│
│ 七 │丙○○│一百二十五萬│９０＼０１＼０２│９０＼０３＼０２│被證八之七  │臺灣台北地方法院│
├──┼───┼──────┼────────┼────────┼──────┤八十八年度執字第│
│ 八 │丙○○│  一百二十萬│９０＼０１＼１２│９０＼０３＼１２│被證八之八  │一四三一七號卷正│
├──┼───┼──────┼────────┼────────┼──────┤本乙宗）鑑定資料│
│ 九 │丙○○│  一百二十萬│９０＼０５＼０８│９０＼０７＼０８│被證八之九  │之「丙○○」印文│
├──┼───┼──────┼────────┼────────┼──────┤比對相符，惟「偉│
│ 十 │丙○○│  一千六百萬│９０＼０５＼０８│９０＼０７＼０１│被證八之十  │成冷凍工業股份有│
├──┼───┼──────┼────────┼────────┼──────┤限公司」印文與上│
│十一│丙○○│  一百五十萬│９０＼０５＼１１│９０＼０７＼１１│被證八之十一│開乙類鑑定資料中│
│    │      │            │                │                │            │之「乙○○○工業│
│    │      │            │                │                │            │股份有限公司」印│
│    │      │            │                │                │            │文不相符。      │
└──┴───┴──────┴────────┴────────┴──────┴────────┘
（丁）支票部分：
總金額：四千九百一十八萬元
┌──┬────┬────┬──────┬────────┬───────┬──────────┐
│編號│ 發票人 │ 背書人 │金  額（元）│ 　發　票　日   │ 證 物 編 號  │    備        註    │
├──┼────┼────┼──────┼────────┼───────┼──────────┤
│ 一 │華油企業│乙○○○│二百三十五萬│９０＼０４＼０６│被證九之一    │1.編號一～十為華信商│
│    │股份有限│工業股份│            │                │              │業銀行中崙分行之支票│
│    │公司    │有限公司│            │                │              │；編號十一至十八為台│
│    │        │、丙○○│            │                │              │新國際商業銀行城東分│
├──┼────┼────┼──────┼────────┼───────┤行。                │
│ 二 │華油企業│　同右  │二百三十六萬│９０＼０４＼０６│被證九之二    │2.經送法務部調查局鑑│
│    │股份有限│        │四千元      │                │              │定結果：            │
│    │公司    │        │            │                │              │上開編號一至六號所示│
├──┼────┼────┼──────┼────────┼───────┤之華信商業銀行支票、│
│ 三 │華油企業│　同右  │二百二十八萬│９０＼０４＼１０│被證九之三    │編號十一至十七號所示│
│    │股份有限│        │五千元      │                │              │之台新國際商業銀行支│
│    │公司    │        │            │                │              │票中之「丙○○」印文│
├──┼────┼────┼──────┼────────┼───────┤，經與乙類（乙○○○│
│ 四 │華油企業│　同右  │      二百萬│９０＼０４＼１０│被證九之四    │工業股份有限公司、謝│
│    │股份有限│        │            │                │              │文欽印章實物各一枚、│
│    │公司    │        │            │                │              │台北市商業管理處「偉│
├──┼────┼────┼──────┼────────┼───────┤成冷凍工業股份有限公│
│ 五 │華油企業│　同右  │      五百萬│９０＼０４＼１３│被證九之五    │司」案卷二宗、臺灣台│
│    │股份有限│        │            │                │              │北地方法院八十八年度│
│    │公司    │        │            │                │              │執字第一四三一七號卷│
├──┼────┼────┼──────┼────────┼───────┤正本乙宗）鑑定資料之│
│ 六 │華油企業│　同右  │四百五十九萬│９０＼０４＼１８│被證九之六    │「丙○○」印文比對相│
│    │股份有限│        │            │                │              │符，惟「乙○○○工業│
│    │公司    │        │            │                │              │股份有限公司」印文與│
├──┼────┼────┼──────┼────────┼───────┤上開乙類鑑定資料「偉│
│ 七 │華油企業│  同右  │一百一十一萬│９０＼０５＼１７│被證九之七    │成冷凍工業股份有限公│
│    │股份有限│        │一千元      │                │              │司」印文不相符。    │
│    │公司    │        │            │                │              │                    │
├──┼────┼────┼──────┼────────┼───────┤                    │
│ 八 │華油企業│  無    │　　　五百萬│９０＼０８＼０１│被證九之八    │                    │
│    │股份有限│        │            │（原發票日期為九│              │                    │
│    │公司    │        │            │十年七月一日，後│              │                    │
│    │        │        │            │改為九十年八月一│              │                    │
│    │        │        │            │日）            │              │                    │
├──┼────┼────┼──────┼────────┼───────┤                    │
│ 九 │華油企業│  無    │　　　五百萬│９０＼０８＼０１│被證九之九    │                    │
│    │股份有限│        │            │（原發票日期為九│              │                    │
│    │公司    │        │            │十年七月一日，後│              │                    │
│    │        │        │            │改為九十年八月一│              │                    │
│    │        │        │            │日）            │              │                    │
├──┼────┼────┼──────┼────────┼───────┤                    │
│ 十 │華油企業│  無    │　　　六百萬│９０＼０８＼０１│被證九之十    │                    │
│    │股份有限│        │            │（原發票日期為九│              │                    │
│    │公司    │        │            │十年七月一日，後│              │                    │
│    │        │        │            │改為九十年八月一│              │                    │
│    │        │        │            │日）            │              │                    │
├──┼────┼────┼──────┼────────┼───────┤                    │
│十一│華油企業│乙○○○│　　　二百萬│９０＼０８＼２３│被證十之一    │                    │
│    │股份有限│工業股份│            │                │              │                    │
│    │公司    │有限公司│            │                │              │                    │
│    │        │、偉成企│            │                │              │                    │
│    │        │業開發股│            │                │              │                    │
│    │        │份有限公│            │                │              │                    │
│    │        │司、謝文│            │                │              │                    │
│    │        │欽（簽名│            │                │              │                    │
│    │        │）      │            │                │              │                    │
├──┼────┼────┼──────┼────────┼───────┤                    │
│十二│華油企業│　同右  │　　　二百萬│９０＼０８＼２３│被證十之二    │                    │
│    │股份有限│        │            │                │              │                    │
│    │公司    │        │            │                │              │                    │
├──┼────┼────┼──────┼────────┼───────┤                    │
│十三│華油企業│　同右  │　　　二百萬│９０＼０８＼２３│被證十之三    │                    │
│    │股份有限│        │            │                │              │                    │
│    │公司    │        │            │                │              │                    │
├──┼────┼────┼──────┼────────┼───────┤                    │
│十四│華油企業│　同右  │　　　二百萬│９０＼０８＼２３│被證十之四    │                    │
│    │股份有限│        │            │                │              │                    │
│    │公司    │        │            │                │              │                    │
├──┼────┼────┼──────┼────────┼───────┤                    │
│十五│華油企業│　同右  │　　　二百萬│９０＼０８＼２３│被證十之五    │                    │
│    │股份有限│        │            │                │              │                    │
│    │公司    │        │            │                │              │                    │
├──┼────┼────┼──────┼────────┼───────┤                    │
│十六│華油企業│　同右  │　一百五十萬│９０＼０６＼２２│被證十之六    │                    │
│    │股份有限│（丙○○│            │                │              │                    │
│    │公司    │部分─簽│            │                │              │                    │
│    │        │名及蓋章│            │                │              │                    │
│    │        │）      │            │                │              │                    │
├──┼────┼────┼──────┼────────┼───────┤                    │
│十七│華油企業│  同右  │　一百五十萬│９０＼０７＼２３│被證十之七    │                    │
│    │股份有限│        │            │                │              │                    │
│    │公司    │        │            │                │              │                    │
├──┼────┼────┼──────┼────────┼───────┤                    │
│十八│華油企業│ 丙○○ │　　四十八萬│９０＼０７＼２５│被證十之八    │                    │
│    │股份有限│        │            │                │              │                    │
│    │公司    │        │            │                │              │                    │
└──┴────┴────┴──────┴────────┴───────┴──────────┘
